臺灣苗栗地方法院刑事判決　　　　　　　 93年度訴字第420號
公　訴　人　臺灣苗栗地方法院檢察署檢察官
被　　　告　甲○○
　　　　　　　　　　押)
上列被告因違反毒品危害防制條例案件，經檢察官提起公訴（93
年度毒偵緝字第99號、93年度毒偵字第665 號）及移送併辦（93
年度毒偵字第1313、1373號、94年毒偵字第344 號），被告於準
備程序為有罪之陳述，本院合議庭裁定由受命法官獨任進行簡式
審判程序，判決如下：
    主  文
甲○○連續施用第一級毒品，處有期徒刑拾月。扣案之注射針筒
陸支、分裝杓壹支均沒收。又連續施用第二級毒品，處有期徒刑
伍月。扣案之吸食器壹組、分裝杓壹支均沒收。應執行有期徒刑
壹年。扣案之注射針筒陸支、吸食器壹組及分裝杓壹支均沒收。
　　事實及理由
一、犯罪事實
    甲○○前於民國90年間，因施用毒品案件，經本院先後2 次
    裁定送觀察、勒戒後，均認無繼續施用毒品之傾向，經臺灣
    苗栗地方法院檢察署檢察官分別以90年度毒偵字第867 號及
    90年度毒偵字第1896號為不起訴處分確定，其中最近一次之
    觀察、勒戒於90年12月24日執行完畢。詎其猶不知悔改，於
    觀察、勒戒執行完畢後之5 年內，基於施用第一級毒品之概
    括犯意，自92年3 月間某日起至94年1 月15日下午2 時許止
    ，在其苗栗縣通霄鎮平元里14鄰84之16號住處，以注射針筒
    注射之方式，連續施用第一級毒品海洛因多次；另又基於施
    用第二級毒品之概括犯意，於92年3 、4 月間某日起至94年
    1 月15日止，在上址以將安非他命置於吸食器內，下以火燒
    烤後用口、鼻吸取其產生煙霧之方式，連續施用第二級毒品
    安非他命多次。先後於93年4 月21日晚上6 時許，在上址住
    處為警查獲，並扣得施用毒品器具注射針筒5 支、吸食器1
    組及分裝杓1 支等物；於同年6 月30日零時10分許，在苗栗
    縣通霄鎮○○路與信義路口，為警查獲，扣得注射針筒1 支
    ；於同年9 月16日下午4 時20分許，在苗栗縣通霄鎮○○里
    ○○ ○○路口，經警緝獲；於94年1 月11日上午11時20分許，
    在苗栗縣通霄鎮○○路與和平路口，經警緝獲，以上均經甲
    ○○同意採尿送驗後查獲。
二、證據名稱：
（一）被告於本院之自白。
（二）苗栗縣衛生局93年4 月30日苗衛檢字第0930006131號、93
      年7 月7 日苗衛檢字第0930010042號及93年9 月24日苗衛
      檢字第0930014690號等煙毒尿液檢驗成績書、中山醫學大
      學附設醫院藥物濫用檢測中心94年2 月3 日函檢附確認檢
      驗結果報告各1 份。
（三）臺灣苗栗地方法院檢察署刑案資料查註紀錄表、全國施用
      毒品案件紀錄表、臺灣高等法院被告全國前案紀錄表各1
      份。
三、論罪理由：
（一）核被告所為，係違反毒品危害防制條例第10條第1 項之施
      用第一級毒品罪、同條第2 項之施用第二級毒品罪。被告
      連續多次施用第一級、第二級毒品行為，均時間緊接，所
      犯罪名相同，顯係基於概括犯意反覆為之，為連續犯，均
      應依刑法第56條規定以1 罪論，並加重其刑。被告施用毒
      品前持有毒品之低度行為，均應為其後施用之高度行為所
      吸收，不另論罪。又被告所犯施用第一、二級毒品罪，犯
      意各別，罪名不同，應予分論併罰。
（二）檢察官移送併案部分（93年毒偵字第1313、1373號、94年
      毒偵字第344 號）雖未據起訴，惟與前揭已起訴部分有連
      續犯裁判上一罪之關係，為起訴效力所及，自應併予審理
      。
（三）被告前有多次毒品前科，經過觀察、勒戒、強制戒治，猶
      一再施用毒品，顯見其尚無法徹底戒除毒癮，惟考量施用
      毒品乃自戕行為，影響身心健康，本件施用毒品之期間較
      長、次數，且被告坦承犯行等一切情狀，認檢察官具體求
      刑施用第一級毒品部分有期徒刑10月、施用第二級毒品部
      分有期徒刑5 月，尚稱妥適，而分別依其所求量處如主文
      所示之刑，並定其應執行刑。
（四）扣案之注射針筒共計6 支、吸食器1 組及分裝杓1 支，係
      被告所有，分別供其施用毒品海洛因（注射針筒、分裝杓
      ）及安非他命（吸食器、分裝杓）所用之物，業據被告供
      承在卷（93年毒偵緝字第99號偵查卷第15、16頁及本院卷
      第58頁），爰依刑法第38條第1 項第2 款規定宣告沒收。
四、本件於審判期日，被告對檢察官求處之刑度（如主文所示）
    表示願意接受，並以言詞陳明願捨棄上訴權而記明筆錄，依
    刑事訴訟法第357 條第1 項、第358 條第1 項但書、第359
    條規定，被告因捨棄上訴權而喪失上訴權。
五、應適用之法條：
    刑事訴訟法第273條之1 第1 項、第299 條第1 項前段、第
    310 條之2 、第454 條第1項，毒品危害防制條例第10條第1
    項、第2 項，刑法第11條前段、第56條、第51條第5 款、第
    38條第1 項第2 款。
六、如不服本件判決，得自收受送達之日起10日內，向本院提起
    上訴（被告已捨棄上訴而喪失上訴權）。
本案經檢察官黃彥琿到庭執行職務。
中　　華　　民　　國　　94　　年　　4 　　月　　1 　　日
                  刑事第三庭  法　官　林卉聆
以上正本證明與原本無異。
如不服本判決，應於送達後10日內向本院提出上訴狀。
被告不得上訴。
   　　                   　　書記官　盧俊良
中　　華　　民　　國　　94　　年　　4 　　月　　1 　　日
附錄論罪之法條全文：
毒品危害防制條例第10條
施用第一級毒品者，處六月以上五年以下有期徒刑。
施用第二級毒品者，處三年以下有期徒刑。
